臺灣新北地方法院刑事判決
111年度訴字第1062號
公  訴  人  臺灣新北地方檢察署檢察官
被      告  許家源



選任辯護人  陳倚箴律師(法扶律師)
上列被告因違反毒品危害防制條例案件，經檢察官提起公訴(111
年度偵字第30832號)，本院判決如下：
    主  文
許家源犯如附表一「罪名及科刑」欄所示之罪，各處如附表一「
罪名及科刑」欄所示之刑，並分別諭知如附表一「沒收」欄所示
之沒收。應執行有期徒刑伍年捌月。
    事  實
一、許家源明知大麻為毒品危害防制條例第2條第2項第2款所規
    定之第二級毒品，依法不得販賣、持有，竟因長期參與「42
    0真商頻道」、「VVIP」、「420真玩家交流天地」等大麻買
    賣之通訊軟體TELEGRAM(下稱TELEGRAM)社群而知悉大麻交易
    之流程，遂與暱稱「ANDY」(真實姓名年籍不詳)之成年男子
    共同基於意圖營利販賣第二級毒品大麻之犯意聯絡，並以其
    所持有之廠牌APPLE(型號IPHONE 12)行動電話(含門號00000
    00000號SIM卡1張)1支作為與「ANDY」聯絡之工具，由「AND
    Y」將大麻包裹放置路旁，再以TELEGRAM傳送訊息指示許家
    源前往指定之地點拿取(即俗稱之埋包)。嗣「ANDY」媒合買
    家後，即傳送訊息指示對方以附表二所示之方式支付價金，
    而許家源則依「ANDY」指示，將前開以埋包方式取得之大麻
    包裹，以「陳瑞姣」之名義及「ANDY」提供之IBON編號，於
    附表二所示之時間、地點(即統一超商門巿)，寄送至附表二
    所示之統一超商門市，再由附表二所示之購毒者，至如附表
    二所示之取件超商門市領取如附表二所示數量之大麻包裹，
    以此方式完成第二級毒品大麻之交易2次。嗣經警於民國111
    年7月11日7時55分許，持搜索票在新北巿中和區景平路493
    巷3弄2號前查獲許家源，經其同意後至其位於新北巿中和區
    景平路493巷3弄4號B室之租屋處進行搜索，當場扣得第二級
    毒品大麻1包(淨重1.85公克、驗餘淨重1.83公克)、廠牌APP
    LE(型號IPHONE 12)、門號0000000000號行動電話1支(含該
    門號SIM卡1枚)，而查悉上情。
二、案經新北市政府警察局中和分局報告臺灣新北地方檢察署檢
    察官偵查起訴。
    理  由
一、證據能力：
    被告以外之人於審判外之陳述，雖不符刑事訴訟法第159條
    之1至第159條之4之規定，而經當事人於審判程序同意作為
    證據，法院審酌該言詞陳述或書面陳述作成時之情況，認為
    適當者，亦得為證據。刑事訴訟法第159條之5第1項定有明
    文。茲查本判決所引用關於供述之卷證資料，除原已符刑事
    訴訟法第159條之1至第159條之4規定及法律另有規定等傳聞
    法則例外規定，而得作為證據外，其餘關於供述之卷證資料
    之證據能力，公訴人、被告許家源及辯護人均於本院審理時
    表示同意有證據能力(見本院卷第103頁)，本院審酌上開證
    據資料製作時之情況，尚無違法不當及證明力明顯過低之瑕
    疵，亦認為以之作為證據應屬適當；而本判決其餘所依憑判
    斷之非供述證據，本院亦查無有何違反法定程序取得之情形
    ，且各該證據均經本院於審判期日依法進行證據之調查、辯
    論，被告於訴訟上之防禦權，已受保障，故該等證據資料均
    有證據能力。
二、認定本案犯罪事實之證據及理由：
(一)上揭事實，業據被告於偵訊及本院審理時坦承不諱，核與證
    人蔡信晢、劉晏愷於警詢、偵訊時之證述之情大致相符，並
    有統一超商界和門市之監視器畫面擷取照片3張、微笑單車
    股份有限公司111年5月27日微法字第1110527007號函翻拍照
    片、車牌號碼000-0000號機車行經新北市○○區○○路000巷○○○
    ○○○○○○○○○○○○市○○區○○路000巷0弄0號一樓停車格前之照片
    各1張、統一超商錦龍門市、藍山門市監視器畫面擷取照片
    各3張、統一超商新家專門市之監視器畫面擷取照片2張、載
    具翻拍照片1張、中華電信資料查詢(證人劉晏愷所申辦之門
    號0000000000號行動電話)1份(見臺灣新北地方檢察署111年
    度偵字第30832號卷《下稱偵查卷》第73頁至第76頁、第78頁
    、第79頁、第87頁、第88頁、第92頁)在卷可稽，足認被告
    上開任意性自白與事實相符，應堪採信。
(二)販賣毒品係政府嚴予查緝之違法行為，政府一向查禁森嚴並
    重罰不寬貸，且毒品可任意分裝或增減其份量，販賣毒品之
    行為亦無一定之公定價格，每次買賣之價格隨供需雙方之資
    力或關係之深淺或需求之數量、貨源之充裕與否、販賣者對
    於資金需求殷切與否、對行情認知，以及政府查緝之態度，
    進而為各種風險評估，機動的調整，有各種不同標準，並非
    一成不變，惟販賣者從各種「價差」或係「量差」謀取利潤
    方式，或有差異，其所圖利益之非法販賣行為目的則屬相同
    。況且毒品之價格不低，取得不易，凡為販賣之不法行為者
    ，苟無利可圖，應無甘冒持有毒品遭查獲之極大風險，無端
    將其出售，是其從中賺取買賣差價或量差牟利之意圖及事實
    ，應屬符合論理法則且不違背社會通常經驗之合理判斷。被
    告於本院111年9月7日訊問時供稱：「ANDY」請伊寄大麻包
    裹前承諾會給伊2克之大麻作為報酬等語(見本院卷第23頁)
    。足認被告與「ANDY」共同販賣第二級毒品大麻1次，即則
    可獲得免費大麻毒品2公克之利益，其主觀上有營利之意圖
    ，至為灼然。
(三)綜上，本件事證明確，被告犯行已堪認定，應依法論科。　
三、論罪科刑：
(一)核被告上開所為(即附表二編號1、2)，均係犯毒品危害防制
    條例第4條第2項之販賣第二級毒品罪(2罪)，而被告於販賣
    前意圖販賣而持有第二級毒品之低度行為，應為其販賣第二
    級毒品之高度行為所吸收，不另論罪。又被告與暱稱「ANDY
    」之人就如附表二編號1、2所示之販賣第二級毒品犯行，有
    犯意聯絡及行為分擔，皆為共同正犯。被告2次販賣第二級
    毒品罪，犯意各別，行為互殊，應分論併罰。　
(二)刑之減輕：　
　　按犯第4條至第8條之罪於偵查及歷次審判中均自白者，減輕
    其刑，毒品危害防制條例第17條第2項定有明文。經查，被
    告於偵查及本院審判中均自白本案2次販賣第二級毒品之犯
    行，應分別依毒品危害防制條例第17條第2項規定減輕其刑
    。
(三)爰以行為人之責任為基礎，審酌大麻係列管毒品，具有高度
    成癮性，戕害國人身心健康、危害社會秩序至鉅，向為國法
    所厲禁，被告無視國家杜絕毒品犯罪之禁令，恣意販售營利
    ，法治觀念薄弱，行為偏差，應嚴予非難，兼衡被告之素行
    ，及其大學畢業之智識程度，於本院審理時自承之工作狀況
    、經濟能力、未婚及無需扶養親屬之家庭生活狀況(見本院
    卷第104頁)，及其犯罪之動機、目的、手段，販賣毒品之數
    量、價格、所獲利益，共同犯罪之角色分工、涉案程度，暨
    犯後坦承犯行，態度良好等一切情狀，分別量處如主文(即
    附表一罪名及科刑欄)所示之刑，並定其應執行之刑，以資
    懲儆。
四、沒收：
(一)扣案之廠牌APPLE(型號IPHONE 12)、門號0000000000號行動
    電話1支(含該門號SIM卡1枚)，係供被告犯罪所用之物，已
    如前述，應依毒品危害防制條例第19條第1項規定，不問屬
    於犯罪行為人與否，均宣告沒收。
(二)被告雖與暱號「ANDY」之成年男子約定完成如事實欄及附表
    二所示之犯行後，每次可向「ANDY」收取報酬大麻2公克，
    惟本案被告尚未實際取得報酬乙節，業據被告於本院訊問時
    供述明確(見本院卷第23頁)，卷內亦乏積極證據足認被告確
    已收受此部分報酬，自無從宣告沒收其犯罪所得。　
(三)扣案之第二級毒品大麻1包(淨重1.85公克、驗餘淨重1.83公
    克)係被告於111年7月10日16、17時許，於其當時位於新北
    巿中和區景平路493巷3弄4號B室之租屋處用後所剩餘，業經
    其於警詢時供述明確(見偵查卷第11頁)，為被告另案(施用
    毒品)所涉之物，並無證據證明與本案有關，爰不予宣告沒
    收或沒收銷燬。　　
據上論斷，應依刑事訴訟法第299條第1項前段，毒品危害防制條
例第4條第2項、第17條第2項、第19條第1項，刑法第11條、第28
條、第51條第5款，判決如主文。　　
本案經檢察官吳姿函提起公訴，檢察官邱稚宸到庭執行職務。　
中　　華　　民　　國　　111 　年　　10　　月　　13　　日
                  刑事第四庭    審判長法　官  楊筑婷
　　　　　　　　　                    法  官  陳佳妤
　　　　　　　　　                    法  官  莊惠真
上列正本證明與原本無異。
如不服本判決，應於判決送達後20日內敘明上訴理由，向本院提
出上訴狀 (應附繕本) ，上訴於臺灣高等法院。其未敘述上訴理
由者，應於上訴期間屆滿後20日內向本院補提理由書「切勿逕送
上級法院」。
                                      書記官　方信琇
中　　華　　民　　國　　111 　年　　10　　月　　17　　日
附錄本案論罪科刑法條全文：
毒品危害防制條例第4條
製造、運輸、販賣第一級毒品者，處死刑或無期徒刑；處無期徒
刑者，得併科新臺幣3千萬元以下罰金。
製造、運輸、販賣第二級毒品者，處無期徒刑或10年以上有期徒
刑，得併科新臺幣1千5百萬元以下罰金。
製造、運輸、販賣第三級毒品者，處7年以上有期徒刑，得併科
新臺幣1千萬元以下罰金。
製造、運輸、販賣第四級毒品者，處5年以上12年以下有期徒刑
，得併科新臺幣5百萬元以下罰金。
製造、運輸、販賣專供製造或施用毒品之器具者，處1年以上7年
以下有期徒刑，得併科新臺幣1百50萬元以下罰金。
前五項之未遂犯罰之。

附表一：
編號 罪名及科刑 沒         收 備註 1. 許家源共同販賣第二級毒品，處有期徒刑伍年貳月。 扣案之APPLE廠牌(型號IPHONE 12)黑色行動電話壹支(含門號○九○○二五六一九二號SIM卡壹枚)沒收。 即附表二編號1所示犯行。 2. 許家源共同販賣第二級毒品，處有期徒刑伍年貳月。 扣案之APPLE廠牌(型號IPHONE 12)黑色行動電話壹支(含門號○九○○二五六一九二號SIM卡壹枚)沒收。 即附表二編號2所示犯行。 
　　　
附表二：
編號 交易對象(購毒者) 被告寄件之時間、地點、交貨便號碼 購毒者取件之時間、地點 數量 價金、支付方式 1. 蔡信晢 111年5月4日12時2分許 111年5月6日15時41分許 5公克之大麻花 新臺幣7200元，以泰達幣(USDT)支付   新北市○○區○○路000號「統一超商界和門市」 臺北市○○區○○路00000號「統一超商錦龍門市」     Z00000000000    2. 劉晏愷 111年5月9日15時13分許 111年5月11日8時5分許 6公克之大麻花 新臺幣1萬元，以泰達幣(USDT)支付   新北市○○區○○路00號「統一超商藍山門市」 臺南市○○區○○路000號1樓「統一超商新家專門市」     Z00000000000